臺灣臺南地方法院刑事判決
109年度訴字第1450號
公  訴  人  臺灣臺南地方檢察署檢察官
被      告  何東峰




            鄭智仁




上  一  人
指定辯護人  本院公設辯護人林宜靜  
上列被告因違反商業會計法等案件，經檢察官提起公訴（108 年
度偵字第16048 號），嗣被告於準備程序時，就被訴事實均為有
罪之陳述，經本院合議庭裁定由受命法官獨任行簡式審判程序，
判決如下：
    主  文
一、甲○○共同犯行使業務登載不實文書罪，共伍罪，各處有期徒
    刑參月，如易科罰金，均以新臺幣壹仟元折算壹日。又共同
    犯填製不實會計憑證罪，處有期徒刑肆月，如易科罰金，以
    新臺幣壹仟元折算壹日。又共同犯填製不實會計憑證罪，共
    伍拾壹罪，各處有期徒刑參月，如易科罰金，均以新臺幣壹
    仟元折算壹日。應執行有期徒刑捌月，如易科罰金，以新臺
    幣壹仟元折算壹日。
二、乙○○共同犯行使業務登載不實文書罪，共伍罪，各處有期徒
    刑肆月，如易科罰金，均以新臺幣壹仟元折算壹日。又共同
    犯填製不實會計憑證罪，處有期徒刑伍月，如易科罰金，以
    新臺幣壹仟元折算壹日。又共同犯填製不實會計憑證罪，共
    伍拾壹罪，各處有期徒刑肆月，如易科罰金，均以新臺幣壹
    仟元折算壹日。應執行有期徒刑壹年貳月，如易科罰金，以
    新臺幣壹仟元折算壹日。
    事  實
一、甲○○於民國104 年5 月至105 年4 月期間，係址設高雄市○○
    區○○○路000 巷00號之3 「聚金科技企業有限公司」（下稱
    聚金公司）之實際負責人（聚金公司前、後任之登記負責人
    林素珠、陳綉媛2 人所涉違反商業會計法、稅捐稽徵法及幫
    助行使業務登載不實文書等部分，均業經為不起訴之處分）
    ，由甲○○負責綜理聚金公司包含會計業務在內之一切運作事
    務，為商業會計法所規範之經辦會計人員，並以製作會計憑
    證、按期申報營業稅為其等之附隨業務，為從事業務之人。
    緣聚金公司於104 年間經營不善，甲○○為求美化公司帳面以
    順利辦理貸款，經友人介紹引薦而結識乙○○，甲○○、乙○○均
    明知應依交易之實際情況，據實製作商業會計憑證，詎甲○○
    竟將聚金公司之空白發票及開立發票所需之印章，均交與乙
    ○○操作、利用，而與其共同為下列犯行：
　㈠甲○○、乙○○明知聚金公司未於如附表一所示之各申報營業稅
    期別期間，向如附表一所示各營業人進貨，仍共同基於行使
    業務登載不實文書之犯意聯絡，由乙○○於如附表一所示各稅
    期申報截止日前之某日（即稅期翌月之15日前），自如附表
    一所示各營業人取得如附表一所示表彰「聚金公司向各營業
    人進貨」不實內容之統一發票共計236 張，充作聚金公司各
    稅期營業稅之進項憑證，並據以不實登載於甲○○業務上作成
    之聚金公司「營業人銷售額與稅額申報書」上，復持以向稅
    捐稽徵機關申報而行使之，分別申報扣抵聚金公司於如附表
    一所示各稅期之營業稅，足生損害於稅捐稽徵機關對於稅捐
    稽徵及核課管理之正確性，惟並未發生實質逃漏營業稅之結
    果。
　㈡甲○○、乙○○明知聚金公司未於如附表二所示之各申報營業稅
    期別期間，銷貨與如附表二所示各營業人，仍共同基於填製
    不實會計憑證、幫助他人逃漏營業稅之犯意聯絡，由乙○○於
    如附表二所示之各稅期內，分別開立如附表二所示表彰「聚
    金公司銷貨與各營業人」不實內容之統一發票共229 張而填
    製不實會計憑證，並交與如附表二所示各營業人充作其等各
    稅期營業稅之進項憑證，使如附表二所示各營業人於各稅期
    內持向稅捐稽徵機關申報扣抵各稅期之營業稅，以此不正當
    方法幫助「浩晟環保科技股份有限公司」於104 年9 月至10
    月稅期，逃漏營業稅新臺幣（下同）14萬5,824 元（起訴意
    旨誤載為46萬4,200 元，業經檢察官當庭更正），並足生損
    害於營利目的事業主管機關對於聚金公司商業會計事務管理
    之正確性。
二、案經財政部高雄國稅局告發後，由臺灣高雄地方檢察署檢察
    官陳請臺灣高等檢察署檢察長令轉臺灣臺南地方檢察署檢察
    官偵查起訴。
    理  由
壹、程序事項：
　　本件被告甲○○、乙○○（以下各別均僅稱其姓名）所犯者，非
    為死刑、無期徒刑、最輕本刑為3 年以上有期徒刑之罪，亦
    非高等法院管轄第一審案件，其等於準備程序進行中，就被
    訴事實均為有罪之陳述（本院卷二第192 頁），經依法告知
    其簡式審判程序之旨，並聽取當事人之意見後，本院合議庭
    爰依刑事訴訟法第273 條之1 第1 項之規定，裁定進行簡式
    審判程序。且依刑事訴訟法第273 條之2 規定，不受同法第
    159 條第1 項、第161 條之2 、第161 條之3 、第163 條之
    1 及第164 條至第170 條所規定證據能力認定及調查方式之
    限制，合先敘明。
貳、實體事項：
一、認定事實所憑之證據及理由：
　　上揭犯罪事實，業據被告2 人於偵訊、準備及審理程序中均
    坦承不諱（他字卷第147 頁，偵一卷第151 頁至第153 頁，
    偵二卷第107 頁，本院卷二第192 頁、第199 頁、第250 頁
    至第253 頁），核與證人即乙○○之行政助理黃云琦、邱雅玟
    、翁莉雅、證人即受乙○○及甲○○委任處理相關事宜之陳文娟
    、莫備琳於國稅局詢問中之證述情節大致相符（告發卷一第
    266 頁至第271 頁、第274 頁至第277 頁、第282 頁至第28
    4 頁、第295 頁至第296 頁、第301 頁至第305 頁），並有
    聚金公司營業稅籍資料查詢作業結果、涉嫌取得及開立不實
    發票明細表、營業人銷售額與稅額申報書、營業人進銷項交
    易對象彙加明細表（進項來源、銷項去路）、專案申請調檔
    查核名冊及清單（進項、銷項）、104 年至105 年進、銷項
    發票明細資料、如附表一、二所示各營業人之營業稅籍資料
    查詢作業結果、進銷項憑證明細資料表、進銷項交易對象彙
    加明細表（進項來源、銷項去路）、財政部高雄國稅局110 
    年2 月2 日財高國稅審四字第1100101251號函暨所附聚金公
    司逐期計算虛進虛銷（含冒退稅額）應補徵稅額及漏稅額計
    算表、財政部高雄國稅局110 年3 月29日財高國稅審四字第
    1100103228號函暨所附如附表二所示各營業人逐期計算逃漏
    營業稅彙整表、「浩晟環保科技股份有限公司」之逐期計算
    虛進虛銷應補繳稅額及漏稅額計算表各1 份在卷可稽（告發
    卷一第7 頁至第24頁、第127 頁至第128 頁、第134 頁至第
    150 頁、第153 頁至第180 頁，告發卷二第307 頁至第322 
    頁、第358 頁至第367 頁、第400 頁至第405 頁、第441 頁
    至第447 頁、第477 頁至第478 頁、第526 頁至第527 頁、
    第575 頁至第582頁、第620 頁至第621 頁、第642 頁至第6
    49 頁、第676 頁至第680 頁，告發卷三第714 頁至第721 
    頁、第747 頁至第752 頁、第789 頁至第794 頁、第829 頁
    至第839 頁、第881 頁至第887 頁、第910 頁至第911 頁、
    第938 頁至第941 頁、第984 頁至第988 頁、第1014頁至第
    1018頁、第1027頁至第1028頁、第1076頁至第1089頁，告發
    卷四第1125頁至第1128頁、第1139頁至第1141頁、第1183頁
    至第1193頁、第1247頁至第1251頁、第1305頁至第1311頁、
    第1333頁至第1334頁、第1365頁至第1370頁、第1397頁至第
    1410頁，偵一卷第171 頁至第201 頁，本院卷一第273 頁至
    第275 頁、第289 頁、第297 頁至第365 頁、第391 頁至第
    397 頁），足認被告2 人上開任意性之自白與事實相符，應
    堪採信。是本件事證明確，被告2 人犯行均堪認定，應予依
    法論科。
二、論罪科刑：
　㈠被告2 人行為後，刑法第215 條雖於108 年12月25日公布修
    正，同年月27日施行，惟查修正後規定，係依刑法施行法第
    1 之1 條第2 項前段規定，將該條所定罰金刑換算調整予以
    明定，是該條於修正前、後，法定構成要件及其法定刑之刑
    度均未變更，實質上並無行為可罰性範圍及法律效果之變更
    ，其修正結果不生有利或不利於行為人之情形，尚非屬法律
    變更，並無新舊法比較之問題，應依修正後之刑法第215 條
    規定論處，先予敘明。
　㈡按因身分或其他特定關係成立之罪，其共同實行、教唆或幫
    助者，雖無特定關係，仍以正犯或共犯論，刑法第31條第1 
    項前段定有明文。次按刑法第215 條所謂業務上作成之文書
    ，係指從事業務之人，本於業務上所作成之文書者，營業人
    應以每2 月為1 期，製作「營業人銷售額與稅額申報書」向
    稅捐稽徵機關申報，係加值型及非加值型營業稅法第35條第
    1 項規定之法定申報義務，而此申報行為既與公司之營業有
    密切關連，為公司反覆所為之社會行為，其雖非公司經營之
    主要業務，惟仍不失為附屬於該公司主要營業事項之附隨業
    務，「營業人銷售額與稅額申報書」即屬業務上作成之文書
    ，是從事業務之人，明知為不實之事項，填載在此申報書而
    持以向稅捐機關行使，即應成立刑法第216 條、第215 條之
    行使業務登載不實文書罪。
　㈢就犯罪事實一、㈠部分：
　⒈甲○○於如附表一所示各稅期期間，擔任聚金公司之實際負責
    人，為從事業務之人，其與乙○○共同於上開期間作成聚金公
    司之「營業人銷售額與稅額申報書」，自屬業務上作成之文
    書，其等推由乙○○於其上不實登載自如附表一所示各營業人
    取得內容不實之統一發票，充作聚金公司各稅期營業稅之進
    項憑證，並持以向稅捐稽徵機關申報而行使之，足生損害於
    稅捐稽徵機關對於稅捐稽徵及核課管理之正確性，是核被告
    2 人所為，均係犯刑法第216 條、第215 條之行使業務登載
    不實文書罪。
　⒉乙○○雖非從事按期申報聚金公司營業稅之人，而無特定業務
    身分關係，惟其就所犯行使業務上登載不實文書罪，係與有
    該特定業務身分之甲○○共同實行犯罪，應依刑法第31條第1 
    項規定，以共犯論。甲○○與乙○○就此部分犯行，係在合同意
    思範圍內，各自分擔犯罪行為之一部，相互利用他人之行為
    ，以達其等犯罪之目的，堪認具有犯意聯絡及行為分擔，應
    論以共同正犯。
　⒊被告2 人業務登載不實文書之低度行為，應為行使之高度行
    為所吸收，不另論罪。
　⒋被告2 人就如附表一編號1 至5 所示5 個稅期，於同一稅期
    內將多筆不實進項內容填載於各期之「營業人銷售額與稅額
    申報書」，並持向稅捐稽徵機關行使，各係出於扣抵各該稅
    期進項稅額之同一目的，基於同一行使業務上登載不實文書
    之犯意聯絡，於密切接近之時間、地點所為，侵害相同之法
    益，於同一稅期內各行為之獨立性極為薄弱，依一般社會健
    全觀念，難以強行分開，在刑法評價上，應視為數個舉動之
    接續實施，合為包括之一行為予以評價，較為合理，應各論
    以接續犯之一罪。
　㈣就犯罪事實一、㈡部分：
　⒈核被告2 人所為，均係犯商業會計法第71條第1 款之填製不
    實會計憑證罪，另就如附表二編號3 所示稅期「浩晟環保科
    技股份有限公司」部分，均另犯稅捐稽徵法第43條第1 項之
    幫助逃漏稅捐罪。
　⒉商業會計法第71條第1 款之罪，其犯罪主體須為「商業負責
    人、主辦及經辦會計人員或依法受託代他人處理會計事務之
    人員」，屬因身分、特定關係成立之罪，然並不因此排除他
    人得依刑法第31條第1 項規定，與具上開身分或特定關係之
    人成立共犯。查甲○○為聚金公司之實際負責人，其與乙○○依
    行為時之公司法、商業登記法及其他法律規定，均非屬商業
    會計法第4 條所定之「商業負責人」，惟就包含聚金公司會
    計業務在內之一切事務，原均係由甲○○負責乙節，業據被告
    2 人供承在卷（本院卷二第251 頁），堪認甲○○具有聚金公
    司「經辦會計人員」之特定身分關係，而仍屬商業會計法第
    71條之罪所定之責任主體，乙○○既與具此特定身分關係之甲
    ○○共同實行填製不實會計憑證犯罪，自應依刑法第31條第1 
    項規定，以共犯論。
　⒊按關於稅捐稽徵法第43條，係對於逃漏稅捐之教唆幫助行為
    特設之專條，為獨立之處罰規定，此所謂幫助，乃犯罪之特
    別構成要件，有別於刑法上之幫助犯，並非逃漏稅捐者之從
    犯，故如2 人以上者同犯該條之罪，應不排除共同正犯之適
    用。是乙○○與甲○○就此部分填製不實會計憑證及幫助逃漏稅
    捐犯行，均有犯意聯絡及行為分擔，應論以共同正犯。
　⒋被告2 人於如附表二所示各稅期中，於「同一稅期」填製不
    實會計憑證，而開立數張不實發票與「同一營業人」之行為
    ，各係基於填製不實會計憑證或幫助逃漏稅捐之單一犯罪決
    意，而在時、空密接狀態下，接續實行相同構成要件之行為
    ，各行為之獨立性極為薄弱，依一般社會健全觀念，在時間
    差距上，難以強行分開，在刑法評價上，以視為數個舉動之
    接續施行，合為包括之一行為予以評價，較為合理，應各論
    以接續犯之一罪。
　⒌被告2 人就如附表二編號3 所示稅期「浩晟環保科技股份有
    限公司」部分，依社會通念，應認係基於同一犯罪目的，以
    上開接續之一行為，同時觸犯填製不實會計憑證及幫助逃漏
    稅捐2 罪名，為想像競合犯，應依刑法第55條規定，從一重
    之填製不實會計憑證罪處斷。
　⒍又關於營業稅之申報，依加值型及非加值型營業稅法第35條
    第1 項明定，營業人除同法另有規定外，不論有無銷售額，
    應以每2 月為一期，於次期開始15日內，向主管稽徵機關申
    報。而每年申報時間，依加值型及非加值型營業稅法施行細
    則第38條之1 第1 項規定，應分別於每年1 月、3 月、5 月
    、7 月、9 月、11月之15日前向主管稽徵機關申報上期之銷
    售額、應納或溢付營業稅額。是每期營業稅申報，於各期申
    報完畢，即已結束，具有相當之獨立性，於經驗、論理上亦
    無區別困難，是應以「一期」作為認定逃漏營業稅次數之計
    算。而於填製不實會計憑證，幫助數名不同營業人逃漏數期
    營業稅之情形，幫助犯罪之對象既屬有別，且不同營業人之
    需求各異，依前開說明，應同時以「一期」及「對象」作為
    認定填製不實會計憑證、幫助逃漏營業稅次數之計算。是被
    告2 人共同於如附表二所示各稅期中，於「不同稅期」填製
    不實會計憑證，而開立不實發票與「不同營業人」之行為，
    所犯填製不實會計憑證罪之犯行，共52次，犯意應屬各別。
　㈤被告2 人就犯罪事實一、㈠所犯5 罪，及就犯罪事實一、㈡所
    犯52罪，犯意各別，行為互殊，應予分論併罰。
　㈥關於刑加重、減輕與否之說明：
　⒈乙○○前因贓物案件，經臺灣高等法院臺南分院以100年度上易
    字第248 號判決判處有期徒刑5 月確定，於100 年8 月30日
    易科罰金執行完畢，另因傷害、重利等案件，經臺灣屏東地
    方法院以103 年度易字第2 號判決定應執行有期徒刑4 月確
    定，於104 年8 月28日易科罰金執行完畢（以下合稱前案）
    等情，有其臺灣高等法院被告前案紀錄表1 份附卷可稽（本
    院卷二第269 頁至第370 頁），其於受前案徒刑之執行完畢
    後，5 年以內故意再犯本件有期徒刑以上之罪，均核與刑法
    第47條第1 項所定累犯之要件相符。惟審酌乙○○所犯前案與
    本案之犯罪類型、行為態樣、侵害法益並非相同，尚難基此
    遽認其具有特別惡性，或對刑罰反應力薄弱。兼衡本案犯罪
    之行為內涵及罪責，並非須以累犯加重始足以評價，且就乙
    ○○前科品行部分，已為刑法第57條各款所列科刑輕重之標準
    所含括（詳下述），爰不予加重其刑。
　⒉乙○○於106 年間，因另案為臺灣臺南地方檢察署檢察官以106
     年度他字第3173號案件偵查時，即於106 年12月13日陳報
    公司名冊，向臺灣臺南地方檢察署檢察官坦承利用聚金公司
    開立、收取不實同一發票之行為，有公司名冊1 份附卷可佐
    （本院卷二第67頁至第69頁），嗣財政部高雄國稅局於108 
    年1 月22日發函，向臺灣高雄地方檢察署檢察官告發聚金公
    司涉案人即乙○○本件所涉違反稅捐稽徵法、商業會計法及刑
    法等案件，而由該署檢察官進行偵察等情，有財政部高雄國
    稅局108 年1 月22日財高國稅審四字第1080000226號函暨所
    附刑事案件告發書各1 份在卷可按（他字卷第3 頁至第25頁
    ）。乙○○既於國稅局告發前，主動向偵查另案之臺灣臺南地
    方檢察署檢察官坦承本案犯行，堪認係在有偵查權之公務員
    或機關發覺其犯罪嫌疑前，坦承本案犯行而接受裁判，核與
    刑法第62條前段自首之要件相符，爰依法減輕其刑。至國稅
    局屬行政機關，僅為稅務方面之行政調查，並非有偵查犯罪
    權限之機關，故國稅局何時知悉本件犯罪事實及犯罪嫌疑，
    與乙○○是否成立自首之認定無關，附此敘明。
　⒊乙○○雖不具前述經辦會計人員之特定身分關係，惟審酌其於
    本件犯行中，負責實際取得不實統一發票，並據以不實登載
    於聚金公司之「營業人銷售額與稅額申報書」，及實際開立
    不實統一發票與如附表二所示各營業人，涉案程度及可責性
    ，均較擔任實際負責人兼經辦會計人員而具有該特定身分關
    係之甲○○為重，爰不依刑法第31條第1 項但書規定減輕其刑
    。
　㈦爰以行為人之責任為基礎，審酌被告2 人共同以聚金公司取
    得、開立不實統一發票，供聚金公司或其他營業人作為進項
    憑證，據以製作內容不實之「營業人銷售額與稅額申報書」
    ，持以稅捐稽徵機關申報而行使，扣抵營業稅進項稅額，危
    害營利目的事業主管機關對於聚金公司商業會計事務管理之
    正確性，以及稅捐稽徵機關對於稅捐稽徵、稅務作業之公正
    性，造成稅捐稽徵機關之查核困難，紊亂國家經濟秩序，並
    幫助「浩晟環保科技股份有限公司」逃漏稅捐，所為實屬可
    議。並衡酌本件被告2 人以聚金公司取得如附表一所示之不
    實統一發票共計236 張、開立如附表二所示之不實統一發票
    共計229 張，數量非少，且合計不實銷售金額甚鉅，復於如
    附表二編號3 所示稅期幫助「浩晟環保科技股份有限公司」
    逃漏營業稅14萬5,824 元而生有實質逃漏營業稅結果，足認
    本件犯罪生有相當程度之危害。又甲○○為聚金公司之實際負
    責人，為求美化公司帳面，提供聚金公司之空白發票及開立
    發票所需之印章與乙○○，而與其共同為本件犯行；乙○○則負
    責謀劃並實際實行各該犯行，其犯罪角色分工及可責性均較
    甲○○為重，應適度反應於各別量處之刑度。又甲○○前有因偽
    造文書案件，經法院論罪科刑並宣告緩刑之紀錄；乙○○前有
    因贓物、重利、傷害，以及多次因詐欺、偽造文書、違反稅
    捐稽徵法、商業會計法等案件，經法院論罪科刑之紀錄，有
    其等之臺灣高等法院被告前案紀錄表各1 份存卷可參（本院
    卷二第265 頁至第370 頁）。惟念被告2 人犯後均坦承犯行
    ，態度尚可，兼衡甲○○自承為大專畢業之智識程度，已婚、
    育有2 名子女（均已年滿18歲、尚在就學中），目前從事打
    零工之工作，每月收入約2 萬4,000 元至2 萬5,000 元，並
    與配偶同住；乙○○有第1 類中度身心障礙，有其身心障礙證
    明影本1 份附卷可參（本院卷一第259 頁），並自承為高職
    畢業之智識程度，已離婚、育有4 名子女（其中1 名子女尚
    未成年），入監前從事鋼材買賣及房屋仲介工作，每月收入
    約2 萬元至3 萬元，並與前妻、父親及子女同住之家庭生活
    及經濟狀況（本院卷二第254 頁）等一切情狀，分別量處如
    主文所示之刑（犯罪事實一、㈡中，被告2 人共同開立不實
    統一發票與如附表二編號3 「浩晟環保科技股份有限公司」
    ，幫助該公司逃漏營業稅部分，所共同犯之該次填製不實會
    計憑證罪，被告甲○○部分量處有期徒刑4 月，被告乙○○部分
    量處有期徒刑5 月；其餘所共同犯填製不實會計憑證罪，未
    生有幫助逃漏營業稅之結果部分，共51罪，被告甲○○部分均
    量處有期徒刑3 月，被告乙○○部分均量處有期徒刑4 月），
    及分別諭知如易科罰金之折算標準，復考量被告2 人所犯各
    罪，犯罪性質類似，實質侵害法益之質與量，未如形式上罪
    數所包含範圍之鉅，爰依各罪間關連、侵害法益及整體非難
    評價等面向，本諸刑罰經濟與責罰相當原則，各定其應執行
    之刑及諭知如易科罰金之折算標準。
三、關於不予宣告沒收之說明：
　㈠犯罪所用之物部分：
　　被告2 人於業務上不實登載所作成如附表一所示各稅期之「
    營業人銷售額與稅額申報書」，固為供其等本件犯罪所用之
    物，惟業經持以向稅捐稽徵機關申報而行使之，均已非屬於
    被告2 人所有之物，尚無從依法宣告沒收。
　㈡犯罪所得部分：
　⒈按刑法第38條之1 第1 項前段所定「犯罪所得，屬於犯罪行
    為人者，沒收之」，係以「屬於犯罪行為人」作為沒收之要
    件，應就犯罪所得之實際歸屬（事實上支配）為實際認定，
    以判斷是否應為沒收之諭知。而公司為法人，公司負責人為
    自然人，二者在法律上並非同一人格主體，於前揭犯罪所得
    實際歸屬之判斷上，亦難認為係同一主體。
　⒉被告2 人就犯罪事實一、㈠部分，雖有持不實登載之聚金公司
    「營業人銷售額與稅額申報書」向稅捐稽徵機關申報而行使
    ，惟聚金公司並未因此發生實質逃漏營業稅之結果（詳下不
    另為無罪之諭知部分），卷內復無其他積極證據足證被告2 
    人確因此部份犯行獲有任何犯罪所得，尚無從依法宣告沒收
    。
　⒊被告2 人就犯罪事實一、㈡部分，係以聚金公司名義開立不實
    統一發票與如附表二所示之各營業人，供各營業人持向稅捐
    稽徵機關申報扣抵營業稅，並以此不正當方法幫助「浩晟環
    保科技股份有限公司」於104 年9 月至10月稅期，逃漏營業
    稅14萬5,824 元，如前所述，此等減省未繳納稅金之消極財
    產上利益，固應屬犯罪所得，惟其係歸屬於「浩晟環保科技
    股份有限公司」（法人），並非歸屬於被告2 人（自然人）
    ，核與前揭刑法第38條之1 第1 項前段「屬於犯罪行為人」
    之要件有間，自無從依法宣告沒收，附此敘明。
四、不另為無罪之諭知部分：
　㈠公訴意旨另以：被告2 人取得如附表一所示之不實統一發票2
    36 張，充作聚金公司之進項憑證，並持向財政部高雄國稅
    局申報聚金公司營業稅，扣抵進項稅額，以此不正當方法，
    逃漏營業稅506 萬3,587 元；另以聚金公司名義，開立如附
    表二所示之不實統一發票222 張，供如附表二所示之營業人
    （除如附表二編號3 所示開立與「浩晟環保科技股份有限公
    司」之7 張不實統一發票外）充作進項憑證，並持以申報營
    業稅，扣抵進項稅額，幫助該等營業人以此不正當方法，逃
    漏營業稅。案經財政部高雄國稅局告發，因認被告2 人涉犯
    稅捐稽徵法第47條第1 項第1 款、第41條之公司負責人為納
    稅義務人逃漏稅捐罪嫌，以及稅捐稽徵法第43條第1 項之幫
    助逃漏稅捐罪嫌等語。
　㈡按犯罪事實應依證據認定之，無證據不得認定其犯罪；不能
    證明被告犯罪者，應諭知無罪之判決，刑事訴訟法第154 條
    第2 項、第301 條第1 項分別定有明文。又事實之認定，應
    憑證據，如未能發現相當證據，或證據不足以證明，自不能
    以推測或擬制之方法為裁判基礎。另按稅捐稽徵法第41條之
    規定係屬結果犯，除犯罪之目的在逃漏稅捐外，並須有逃漏
    應納稅捐之結果事實，始足構成該條之罪。而同法第43條所
    規定之幫助犯第41條之罪，當亦應以受幫助之納稅義務人確
    有因該幫助行為而犯第41條之事實與結果者，方有幫助逃漏
    稅捐罪責成立之可言。而行為人虛設公司、行號，為製造該
    虛設公司、行號確有營業之假象，乃與其他虛設公司、行號
    彼此間對開發票，或自有實際營業而無實際銷售貨物或勞務
    之公司、行號取得發票，因該虛設公司、行號並無實際營業
    行為，即無逃漏營業稅捐之可言。
　㈢經查：
　⒈聚金公司於如附表一所示各稅期，係屬涉嫌部分虛進虛銷之
    營業人，就其涉案期間虛進虛銷金額逐期核算後，尚無構成
    實質逃漏營業稅之結果等情，有財政部高雄國稅局110 年2 
    月2 日財高國稅審四字第1100101251號函暨所附聚金公司逐
    期計算虛進虛銷（含冒退稅額）應補徵稅額及漏稅額計算表
    1 份在卷可查（本院卷一第273 頁至第275 頁、第289 頁）
    ，堪認被告2 人雖為聚金公司取得如附表一所示之不實統一
    發票236 張，充作聚金公司之進項憑證，並持向財政部高雄
    國稅局申報聚金公司營業稅，惟並未發生實質逃漏營業稅之
    結果，揆諸前揭說明，自與稅捐稽徵法第47條第1 項第1 款
    、第41條之公司負責人為納稅義務人逃漏稅捐罪之構成要件
    有間，尚難逕以該罪相繩。
　⒉如附表二所示之各營業人，除「浩晟環保科技股份有限公司
    」於如附表二編號3 所示稅期確有發生逃漏營業稅之結果（
    即有罪部分犯罪事實一、㈡部分）外，其餘之營業人中，「
    達駿工業有限公司」於涉案期間為部分虛進虛銷之營業人，
    其所涉各稅期虛銷金額皆大於虛進金額，尚無實質逃漏之營
    業稅額；其他各營業人均為開立不實統一發票營業人，即於
    涉案期間全部取得或開立之統一發票，皆無進、銷貨事實，
    故該期間尚無實質逃漏之營業稅額等情，有財政部高雄國稅
    局110 年3 月29日財高國稅審四字第1100103228號函暨所附
    如附表二所示各營業人逐期計算逃漏營業稅彙整表、「達駿
    工業有限公司」之逐期計算虛進虛銷應補繳稅額及漏稅額計
    算表各1 份在卷可稽（本院卷一第391 頁至第394 頁、第39
    9 頁至第401 頁），足徵如附表二所示之各營業人中，除「
    浩晟環保科技股份有限公司」於如附表二編號3 所示稅期確
    有發生逃漏營業稅之結果以外，其餘各營業人於所涉各稅期
    均無實質逃漏之營業稅額，是揆諸前揭說明，此等部分均核
    與稅捐稽徵法第43條幫助逃漏稅捐罪之構成要件不符，自不
    得逕以該罪相繩。
　㈣綜上所述，公訴意旨就被告2 人此部份涉犯公司負責人為納
    稅義務人逃漏稅捐、幫助逃漏稅捐等罪嫌所提出之證據，尚
    不足達於通常一般人均不致有所懷疑之程度，致未能形成被
    告2 人有罪之確信，依罪證有疑利於被告，及刑事犯罪須採
    嚴格證明之證據法則，應認不能證明被告2 人有被訴此部份
    之犯罪，揆諸首揭法條及說明，本應諭知被告2 人無罪之判
    決，惟此部分如成立犯罪，各與前揭認定犯罪事實一、㈠、㈡
    有罪部分，分別具有想像競合之裁判上一罪關係，爰均不另
    為無罪之諭知。
據上論斷，應依刑事訴訟法第273 條之1 第1 項、第299 條第1
項前段，稅捐稽徵法第43條第1 項，商業會計法第71條第1 款，
刑法第11條前段、第28條、第216 條、第215 條、第55條、第62
條、第41條第1 項前段、第8 項、第51條第5 款，刑法施行法第
1 條之1 第1 項，判決如主文。
本案經檢察官莊立鈞提起公訴，由檢察官丙○○到庭執行職務。
中　　華　　民　　國　　110 　年　　8 　　月　　17　　日
            　　　刑事第九庭  　法  官  陳品謙
以上正本證明與原本無異。
如不服本判決應於收受本判決後20日內向本院提出上訴書狀，並
應敘述具體理由。其未敘述上訴理由者，應於上訴期間屆滿後20
日內向本院補提理由書狀（均須按他造當事人之人數附繕本）「
切勿逕送上級法院」。 
　　　　　　　　　　　　　　　  書記官  趙建舜
中　　華　　民　　國　　110 　年　　8 　　月　　17　　日

附錄本案論罪科刑法條全文
中華民國刑法第215 條
從事業務之人，明知為不實之事項，而登載於其業務上作成之文
書，足以生損害於公眾或他人者，處3 年以下有期徒刑、拘役或
1 萬5,000 元以下罰金。

中華民國刑法第216 條
行使第210 條至第215 條之文書者，依偽造、變造文書或登載不
實事項或使登載不實事項之規定處斷。

稅捐稽徵法第43條第1 項
教唆或幫助犯第41條或第42條之罪者，處3 年以下有期徒刑、拘
役或科新臺幣6 萬元以下罰金。

商業會計法第71條第1 款
商業負責人、主辦及經辦會計人員或依法受託代他人處理會計事
務之人員有下列情事之一者，處5 年以下有期徒刑、拘役或科或
併科新臺幣60萬元以下罰金：
一、以明知為不實之事項，而填製會計憑證或記入帳冊。

附錄：卷宗目錄對照情形
編號 卷證簡稱 原卷名稱 1 告發卷一 財政部高雄國稅局刑事案件告發資料卷夾第1 卷 2 告發卷二 財政部高雄國稅局刑事案件告發資料卷夾第2 卷 3 告發卷三 財政部高雄國稅局刑事案件告發資料卷夾第3 卷 4 告發卷四 財政部高雄國稅局刑事案件告發資料卷夾第4 卷 5 他字卷 臺灣高雄地方檢察署108 年度他字第1089號偵查卷宗 6 偵一卷 臺灣高雄地方檢察署108 年度偵字第11728 號偵查卷宗 7 偵二卷 臺灣臺南地方檢察署108 年度偵字第16048 號偵查卷宗 8 本院卷一 臺灣臺南地方法院109 年度訴字第1450號刑事卷一 9 本院卷二 臺灣臺南地方法院109 年度訴字第1450號刑事卷二 

附表一：聚金公司「取得」不實統一發票明細表：
編 號 申報營業稅期別 （民國） 開立發票之營業人名稱 開立年月 （民國） 發票字軌 張數 銷售額 （新臺幣） 1 104 年7 月至8 月 永力興鋼鐵工業有限公司 104 年7 月 QU00000000 1 40萬7,700 元   永力興鋼鐵工業有限公司 104 年7 月 QU00000000 1 37萬0,046 元   永力興鋼鐵工業有限公司 104 年8 月 QU00000000 1 35萬4,671 元   永力興鋼鐵工業有限公司 104 年8 月 QU00000000 1 39萬2,608 元   永力興鋼鐵工業有限公司 104 年8 月 QU00000000 1 37萬9,230 元   寶鋼工業有限公司 104 年7 月 QU00000000 1 38萬9,342 元   寶鋼工業有限公司 104 年7 月 QU00000000 1 37萬6,972 元   寶鋼工業有限公司 104 年8 月 QU00000000 1 34萬2,341 元   寶鋼工業有限公司 104 年8 月 QU00000000 1 40萬4,399 元   寶鋼工業有限公司 104 年8 月 QU00000000 1 39萬1,616 元   西武鋼鐵工業有限公司 104 年7 月 QU00000000 1 38萬9,801 元   西武鋼鐵工業有限公司 104 年7 月 QU00000000 1 37萬6,610 元   西武鋼鐵工業有限公司 104 年8 月 QU00000000 1 39萬1,162 元   西武鋼鐵工業有限公司 104 年8 月 QU00000000 1 40萬1,986 元   西武鋼鐵工業有限公司 104 年8 月 QU00000000 1 34萬6,138 元   永達亨有限公司 104 年7 月 QU00000000 1 37萬0,465 元   永達亨有限公司 104 年7 月 QU00000000 1 38萬6,657 元   永達亨有限公司 104 年8 月 QU00000000 1 41萬2,384 元   永達亨有限公司 104 年8 月 QU00000000 1 35萬7,224 元   永達亨有限公司 104 年8 月 QU00000000 1 37萬8,893 元   銘崑工業有限公司 104 年7 月 QU00000000 1 39萬3,640 元   銘崑工業有限公司 104 年7 月 QU00000000 1 33萬5,673 元   銘崑工業有限公司 104 年8 月 QU00000000 1 38萬9,908 元   銘崑工業有限公司 104 年8 月 QU00000000 1 37萬5,579 元   銘崑工業有限公司 104 年8 月 QU00000000 1 40萬9,946 元   玖証工業有限公司 104 年7 月 QU00000000 1 40萬5,429 元   玖証工業有限公司 104 年7 月 QU00000000 1 37萬5,700 元   玖証工業有限公司 104 年8 月 QU00000000 1 35萬8,412 元   玖証工業有限公司 104 年8 月 QU00000000 1 40萬7,930 元   玖証工業有限公司 104 年8 月 QU00000000 1 35萬7,224 元   超力建設有限公司 104 年7 月 QU00000000 1 39萬0,622 元   超力建設有限公司 104 年7 月 QU00000000 1 37萬4,938 元   超力建設有限公司 104 年8 月 QU00000000 1 39萬4,912 元   超力建設有限公司 104 年8 月 QU00000000 1 41萬2,331 元   超力建設有限公司 104 年8 月 QU00000000 1 33萬1,024 元 2 104 年9 月至10月 淇豐國際貿易有限公司 104 年10月 RN00000000 1 44萬5,243 元   淇豐國際貿易有限公司 104 年10月 RN00000000 1 44萬0,015 元   淇豐國際貿易有限公司 104 年10月 RN00000000 1 44萬8,926 元   永力興鋼鐵工業有限公司 104 年10月 RN00000000 1 48萬0,435 元   永力興鋼鐵工業有限公司 104 年10月 RN00000000 1 45萬7,724 元   永力興鋼鐵工業有限公司 104 年10月 RN00000000 1 45萬5,112 元   永力興鋼鐵工業有限公司 104 年10月 RN00000000 1 48萬2,242 元   寶鋼工業有限公司 104 年10月 RN00000000 1 47萬3,634 元   寶鋼工業有限公司 104 年10月 RN00000000 1 47萬4,114 元   寶鋼工業有限公司 104 年10月 RN00000000 1 47萬1,993 元   寶鋼工業有限公司 104 年10月 RN00000000 1 48萬5,010 元   西武鋼鐵工業有限公司 104 年10月 RN00000000 1 46萬1,878 元   西武鋼鐵工業有限公司 104 年10月 RN00000000 1 47萬8,868 元   西武鋼鐵工業有限公司 104 年10月 RN00000000 1 45萬9,322 元   西武鋼鐵工業有限公司 104 年10月 RN00000000 1 46萬4,866 元   永達亨有限公司 104 年10月 RN00000000 1 46萬8,234 元   永達亨有限公司 104 年10月 RN00000000 1 47萬9,691 元   永達亨有限公司 104 年10月 RN00000000 1 47萬3,990 元   永達亨有限公司 104 年10月 RN00000000 1 48萬1,944 元   銘崑工業有限公司 104 年10月 RN00000000 1 49萬0,797 元   銘崑工業有限公司 104 年10月 RN00000000 1 47萬5,476 元   銘崑工業有限公司 104 年10月 RN00000000 1 45萬1,553 元   玖証工業有限公司 104 年10月 RN00000000 1 47萬1,760 元   玖証工業有限公司 104 年10月 RN00000000 1 47萬7,729 元   玖証工業有限公司 104 年10月 RN00000000 1 47萬8,672 元   玖証工業有限公司 104 年10月 RN00000000 1 47萬7,748 元   超力建設有限公司 104 年10月 RN00000000 1 47萬5,793 元   超力建設有限公司 104 年10月 RN00000000 1 47萬0,439 元   超力建設有限公司 104 年10月 RN00000000 1 46萬8,255 元   超力建設有限公司 104 年10月 RN00000000 1 48萬5,120 元   勝川興業有限公司 104 年10月 RN00000000 1 35萬5,348 元   勝川興業有限公司 104 年10月 RN00000000 1 33萬9,401 元   勝川興業有限公司 104 年10月 RN00000000 1 37萬0,048 元   勝川興業有限公司 104 年10月 RN00000000 1 36萬3,157 元   懋發企業有限公司 104 年10月 RN00000000 1 45萬5,912 元   懋發企業有限公司 104 年10月 RN00000000 1 43萬9,193 元   懋發企業有限公司 104 年10月 RN00000000 1 43萬7,293 元   耀東工業有限公司 104 年10月 RN00000000 1 40萬5,343 元   耀東工業有限公司 104 年10月 RN00000000 1 46萬7,298 元   耀東工業有限公司 104 年10月 RN00000000 1 46萬1,605 元   宏馳興業有限公司 104 年10月 RN00000000 1 43萬0,874 元   宏馳興業有限公司 104 年10月 RN00000000 1 45萬5,226 元   宏馳興業有限公司 104 年10月 RN00000000 1 35萬2,346 元   台江重工有限公司 104 年10月 RN00000000 1 47萬0,715 元   台江重工有限公司 104 年10月 RN00000000 1 48萬1,910 元 3 104 年11月至12月 淇豐國際貿易有限公司 104 年11月 SG00000000 1 45萬6,086 元   淇豐國際貿易有限公司 104 年11月 SG00000000 1 41萬9,425 元   淇豐國際貿易有限公司 10412 SG00000000 1 45萬7,037 元   永力興鋼鐵工業有限公司 104 年11月 SG00000000 1 38萬1,267 元   永力興鋼鐵工業有限公司 104 年11月 SG00000000 1 36萬9,472 元   永力興鋼鐵工業有限公司 104 年11月 SG00000000 1 40萬1,145 元   永力興鋼鐵工業有限公司 10412 SG00000000 1 38萬0,970 元   永力興鋼鐵工業有限公司 10412 SG00000000 1 37萬1,804 元   寶鋼工業有限公司 104 年11月 SG00000000 1 47萬6,629 元   寶鋼工業有限公司 104 年11月 SG00000000 1 47萬7,273 元   寶鋼工業有限公司 104 年12月 SG00000000 1 47萬4,363 元   寶鋼工業有限公司 104 年12月 SG00000000 1 47萬6,474 元   西武鋼鐵工業有限公司 104 年11月 SG00000000 1 44萬5,702 元   西武鋼鐵工業有限公司 104 年11月 SG00000000 1 45萬3,281 元   西武鋼鐵工業有限公司 104 年12月 SG00000000 1 44萬7,978 元   西武鋼鐵工業有限公司 104 年12月 SG00000000 1 46萬3,443 元   永達亨有限公司 104 年11月 SG00000000 1 47萬6,150 元   永達亨有限公司 104 年11月 SG00000000 1 47萬6,172 元   永達亨有限公司 104 年12月 SG00000000 1 47萬5,540 元   永達亨有限公司 104 年12月 SG00000000 1 47萬6,438 元   銘崑工業有限公司 104 年11月 SG00000000 1 47萬6,868 元   銘崑工業有限公司 104 年11月 SG00000000 1 47萬5,977 元   銘崑工業有限公司 104 年12月 SG00000000 1 47萬6,284 元   銘崑工業有限公司 104 年12月 SG00000000 1 47萬5,793 元   玖証工業有限公司 104 年11月 SG00000000 1 47萬6,936 元   玖証工業有限公司 104 年11月 SG00000000 1 47萬7,040 元   玖証工業有限公司 104 年12月 SG00000000 1 47萬5,556 元   玖証工業有限公司 104 年12月 SG00000000 1 47萬5,137 元   超力建設有限公司 104 年11月 SG00000000 1 47萬6,214 元   超力建設有限公司 104 年11月 SG00000000 1 47萬5,994 元   超力建設有限公司 104 年12月 SG00000000 1 46萬6,762 元   超力建設有限公司 104 年12月 SG00000000 1 48萬5,774 元   勝川興業有限公司 104 年11月 SG00000000 1 35萬2,950 元   勝川興業有限公司 104 年11月 SG00000000 1 32萬9,138 元   勝川興業有限公司 104 年11月 SG00000000 1 38萬4,929 元   勝川興業有限公司 104 年12月 SG00000000 1 36萬0,769 元   懋發企業有限公司 104 年11月 SG00000000 1 44萬0,353 元   懋發企業有限公司 104 年11月 SG00000000 1 43萬1,416 元   懋發企業有限公司 104 年12月 SG00000000 1 46萬0,968 元   耀東工業有限公司 104 年11月 SG00000000 1 44萬7,504 元   耀東工業有限公司 104 年11月 SG00000000 1 45萬4,556 元   耀東工業有限公司 104 年12月 SG00000000 1 43萬0,954 元   宏馳興業有限公司 104 年11月 SG00000000 1 41萬0,582 元   宏馳興業有限公司 104 年11月 SG00000000 1 39萬7,605 元   宏馳興業有限公司 104 年12月 SG00000000 1 43萬0,074 元   台江重工有限公司 104 年11月 SG00000000 1 31萬2,421 元   台江重工有限公司 104 年12月 SG00000000 1 32萬9,887 元   台江重工有限公司 104 年12月 SG00000000 1 30萬9,956 元   賀康工業有限公司 104 年12月 SG00000000 1 32萬7,901 元   賀康工業有限公司 104 年12月 SG00000000 1 31萬4,781 元   賀康工業有限公司 104 年12月 SG00000000 1 30萬9,454 元   高泰工業有限公司 104 年12月 SG00000000 1 33萬4,402 元   高泰工業有限公司 104 年12月 SG00000000 1 30萬7,388 元   高泰工業有限公司 104 年12月 SG00000000 1 31萬1,438 元 4 105 年1 月至2 月 淇豐國際貿易有限公司 105 年1 月 AU00000000 1 39萬1,925 元   淇豐國際貿易有限公司 105 年2 月 AU00000000 1 41萬7,437 元   永力興鋼鐵工業有限公司 105 年1 月 AU00000000 1 36萬4,689 元   永力興鋼鐵工業有限公司 105 年1 月 AU00000000 1 38萬5,510 元   永力興鋼鐵工業有限公司 105 年2 月 AU00000000 1 40萬0,891 元   永力興鋼鐵工業有限公司 105 年2 月 AU00000000 1 38萬0,795 元   永力興鋼鐵工業有限公司 105 年2 月 AU00000000 1 37萬3,293 元   寶鋼工業有限公司 105 年1 月 AU00000000 1 47萬8,349 元   寶鋼工業有限公司 105 年2 月 AU00000000 1 47萬7,273 元   寶鋼工業有限公司 105 年2 月 AU00000000 1 47萬4,363 元   寶鋼工業有限公司 105 年2 月 AU00000000 1 47萬4,854 元   西武鋼鐵工業有限公司 105 年1 月 AU00000000 1 51萬4,152 元   西武鋼鐵工業有限公司 105 年1 月 AU00000000 1 53萬3,791 元   西武鋼鐵工業有限公司 105 年2 月 AU00000000 1 51萬6,428 元   西武鋼鐵工業有限公司 105 年2 月 AU00000000 1 53萬0,423 元   永達亨有限公司 105 年1 月 AU00000000 1 47萬8,170 元   永達亨有限公司 105 年1 月 AU00000000 1 48萬0,240 元   永達亨有限公司 105 年2 月 AU00000000 1 46萬7,974 元   永達亨有限公司 105 年2 月 AU00000000 1 47萬8,250 元   銘崑工業有限公司 105 年1 月 AU00000000 1 47萬7,187 元   銘崑工業有限公司 105 年1 月 AU00000000 1 47萬4,411 元   銘崑工業有限公司 105 年2 月 AU00000000 1 47萬9,674 元   銘崑工業有限公司 105 年2 月 AU00000000 1 47萬3,479 元   玖証工業有限公司 105 年1 月 AU00000000 1 41萬6,789 元   玖証工業有限公司 105 年1 月 AU00000000 1 44萬0,297 元   玖証工業有限公司 105 年2 月 AU00000000 1 41萬8,765 元   玖証工業有限公司 105 年2 月 AU00000000 1 43萬8,287 元   超力建設有限公司 105 年1 月 AU00000000 1 48萬4,860 元   超力建設有限公司 105 年1 月 AU00000000 1 44萬8,197 元   超力建設有限公司 105 年2 月 AU00000000 1 46萬6,595 元   超力建設有限公司 105 年2 月 AU00000000 1 50萬5,466 元   勝川興業有限公司 105 年1 月 AU00000000 1 35萬4,200 元   勝川興業有限公司 105 年1 月 AU00000000 1 32萬9,263 元   勝川興業有限公司 105 年1 月 AU00000000 1 38萬3,615 元   勝川興業有限公司 105 年1 月 AU00000000 1 36萬1,429 元   懋發企業有限公司 105 年1 月 AU00000000 1 38萬0,889 元   懋發企業有限公司 105 年1 月 AU00000000 1 36萬8,614 元   懋發企業有限公司 105 年2 月 AU00000000 1 46萬4,468 元   耀東工業有限公司 105 年1 月 AU00000000 1 44萬8,000 元   耀東工業有限公司 105 年1 月 AU00000000 1 45萬7,254 元   耀東工業有限公司 105 年2 月 AU00000000 1 42萬8,314 元   宏馳興業有限公司 105 年1 月 AU00000000 1 41萬2,330 元   宏馳興業有限公司 105 年1 月 AU00000000 1 39萬9,055 元   宏馳興業有限公司 105 年2 月 AU00000000 1 42萬6,794 元   台江重工有限公司 105 年1 月 AU00000000 1 31萬2,421 元   台江重工有限公司 105 年2 月 AU00000000 1 32萬9,887 元   台江重工有限公司 105 年2 月 AU00000000 1 30萬9,956 元   賀康工業有限公司 105 年1 月 AU00000000 1 47萬7,581 元   賀康工業有限公司 105 年2 月 AU00000000 1 47萬5,374 元   高泰工業有限公司 105 年1 月 AU00000000 1 33萬3,850 元   高泰工業有限公司 105 年2 月 AU00000000 1 30萬4,888 元   高泰工業有限公司 105 年2 月 AU00000000 1 31萬4,198 元 5 105 年3 月至4 月 淇豐國際貿易有限公司 105 年3 月 BM00000000 1 50萬6,121 元   淇豐國際貿易有限公司 105 年3 月 BM00000000 1 50萬4,857 元   淇豐國際貿易有限公司 105 年4 月 BM00000000 1 55萬9,801 元   永力興鋼鐵工業有限公司 105 年3 月 BM00000000 1 47萬1,298 元   永力興鋼鐵工業有限公司 105 年3 月 BM00000000 1 48萬0,190 元   永力興鋼鐵工業有限公司 105 年3 月 BM00000000 1 44萬6,688 元   永力興鋼鐵工業有限公司 105 年4 月 BM00000000 1 46萬0,053 元   永力興鋼鐵工業有限公司 105 年4 月 BM00000000 1 44萬7,140 元   永力興鋼鐵工業有限公司 105 年4 月 BM00000000 1 43萬7,805 元   寶鋼工業有限公司 105 年3 月 BM00000000 1 48萬3,857 元   寶鋼工業有限公司 105 年3 月 BM00000000 1 47萬5,568 元   寶鋼工業有限公司 105 年3 月 BM00000000 1 45萬8,570 元   寶鋼工業有限公司 105 年3 月 BM00000000 1 44萬2,992 元   寶鋼工業有限公司 105 年4 月 BM00000000 1 48萬1,627 元   西武鋼鐵工業有限公司 105 年3 月 BM00000000 1 51萬7,192 元   西武鋼鐵工業有限公司 105 年3 月 BM00000000 1 49萬7,070 元   西武鋼鐵工業有限公司 105 年4 月 BM00000000 1 53萬7,743 元   西武鋼鐵工業有限公司 105 年4 月 BM00000000 1 54萬3,219 元   永達亨有限公司 105 年4 月 BM00000000 1 42萬0,738 元   永達亨有限公司 105 年4 月 BM00000000 1 44萬4,350 元   永達亨有限公司 105 年4 月 BM00000000 1 40萬4,448 元   永達亨有限公司 105 年4 月 BM00000000 1 41萬6,643 元   銘崑工業有限公司 105 年3 月 BM00000000 1 45萬2,971 元   銘崑工業有限公司 105 年3 月 BM00000000 1 47萬9,846 元   銘崑工業有限公司 105 年4 月 BM00000000 1 49萬9,660 元   銘崑工業有限公司 105 年4 月 BM00000000 1 47萬2,549 元   玖証工業有限公司 105 年3 月 BM00000000 1 33萬0,466 元   玖証工業有限公司 105 年4 月 BM00000000 1 36萬0,640 元   玖証工業有限公司 105 年4 月 BM00000000 1 38萬3,182 元   玖証工業有限公司 105 年4 月 BM00000000 1 40萬1,687 元   勝川興業有限公司 105 年3 月 BM00000000 1 41萬4,751 元   勝川興業有限公司 105 年3 月 BM00000000 1 37萬3,713 元   勝川興業有限公司 105 年3 月 BM00000000 1 41萬1,025 元   勝川興業有限公司 105 年3 月 BM00000000 1 36萬2,077 元   懋發企業有限公司 105 年3 月 BM00000000 1 52萬3,649 元   懋發企業有限公司 105 年3 月 BM00000000 1 54萬7,111 元   懋發企業有限公司 105 年3 月 BM00000000 1 54萬7,833 元   耀東工業有限公司 105 年3 月 BM00000000 1 45萬3,956 元   耀東工業有限公司 105 年4 月 BM00000000 1 43萬2,322 元   耀東工業有限公司 105 年4 月 BM00000000 1 44萬6,678 元   宏馳興業有限公司 105 年3 月 BM00000000 1 40萬7,578 元   宏馳興業有限公司 105 年3 月 BM00000000 1 38萬8,066 元   宏馳興業有限公司 105 年3 月 BM00000000 1 44萬2,130 元   台江重工有限公司 105 年3 月 BM00000000 1 49萬0,035 元   台江重工有限公司 105 年3 月 BM00000000 1 38萬6,375 元   賀康工業有限公司 105 年3 月 BM00000000 1 44萬6,634 元   賀康工業有限公司 105 年3 月 BM00000000 1 40萬9,358 元   賀康工業有限公司 105 年4 月 BM00000000 1 42萬0,876 元   高泰工業有限公司 105 年3 月 BM00000000 1 43萬2,505 元   高泰工業有限公司 105 年4 月 BM00000000 1 41萬4,574 元 - 合計共5 個稅期 - 發票張數合計  236 - 

附表二：聚金公司「開立」不實統一發票明細表：
編號 申報營業稅期別 （民國） 取得發票之營業人名稱 取得發票之營業人數量 開立年月 （民國） 發票字軌 張數 銷售金額 （新臺幣） 有無因此發生幫助逃漏營業稅之結果 （新臺幣） 1 104 年5 月至6 月 浩晟環保科技股份有限公司 1 104 年6 月 QA00000000 1 93萬0,000 元 無 2 104 年7 月至8 月 宜百昱有限公司 7 104 年7 月 QU00000000 1 38萬6,415 元 無   宜百昱有限公司  104 年7 月 QU00000000 1 45萬3,014 元    宜百昱有限公司  104 年7 月 QU00000000 1 37萬0,007 元    宜百昱有限公司  104 年8 月 QU00000000 1 33萬6,230 元    宜百昱有限公司  104 年8 月 QU00000000 1 35萬9,499 元    岡燕實業有限公司  104 年7 月 QU00000000 1 40萬1,410 元    岡燕實業有限公司  104 年7 月 QU00000000 1 36萬3,649 元    岡燕實業有限公司  104 年7 月 QU00000000 1 36萬0,567 元    岡燕實業有限公司  104 年8 月 QU00000000 1 36萬7,187 元    岡燕實業有限公司  104 年8 月 QU00000000 1 40萬7,199 元    允立工業有限公司  104 年7 月 QU00000000 1 40萬1,322 元    允立工業有限公司  104 年7 月 QU00000000 1 42萬9,326 元    允立工業有限公司  104 年7 月 QU00000000 1 36萬0,495 元    允立工業有限公司  104 年8 月 QU00000000 1 34萬8,599 元    允立工業有限公司  104 年8 月 QU00000000 1 36萬5,284 元    銘鋒工業有限公司  104 年7 月 QU00000000 1 31萬7,755 元    銘鋒工業有限公司  104 年7 月 QU00000000 1 42萬8,089 元    銘鋒工業有限公司  104 年7 月 QU00000000 1 41萬6,752 元    銘鋒工業有限公司  104 年8 月 QU00000000 1 32萬7,235 元    銘鋒工業有限公司  104 年8 月 QU00000000 1 41萬5,248 元    正極興業有限公司  104 年7 月 QU00000000 1 45萬4,315 元    正極興業有限公司  104 年7 月 QU00000000 1 33萬8,743 元    正極興業有限公司  104 年7 月 QU00000000 1 41萬8,048 元    正極興業有限公司  104 年8 月 QU00000000 1 32萬1,067 元    正極興業有限公司  104 年8 月 QU00000000 1 37萬2,632 元    浩晟環保科技股份有限公司  104 年7 月 QU00000000 1 39萬3,805 元    浩晟環保科技股份有限公司  104 年7 月 QU00000000 1 37萬2,767 元    浩晟環保科技股份有限公司  104 年7 月 QU00000000 1 40萬3,613 元    浩晟環保科技股份有限公司  104 年8 月 QU00000000 1 34萬4,972 元    浩晟環保科技股份有限公司  104 年8 月 QU00000000 1 38萬9,579 元    暔台工業有限公司  104 年7 月 QU00000000 1 35萬5,709 元    暔台工業有限公司  104 年7 月 QU00000000 1 40萬0,205 元    暔台工業有限公司  104 年7 月 QU00000000 1 34萬0,672 元    暔台工業有限公司  104 年8 月 QU00000000 1 38萬4,513 元    暔台工業有限公司  104 年8 月 QU00000000 1 42萬3,895 元  3 104 年9 月至10月 宜百昱有限公司 11 104 年9 月 RN00000000 1 41萬6,586 元 無   宜百昱有限公司  104 年9 月 RN00000000 1 43萬6,475 元    宜百昱有限公司  104 年9 月 RN00000000 1 38萬4,461 元    宜百昱有限公司  104 年10月 RN00000000 1 47萬4,171 元    宜百昱有限公司  104 年10月 RN00000000 1 48萬4,684 元    宜百昱有限公司  104 年10月 RN00000000 1 46萬3,955 元    宜百昱有限公司  104 年10月 RN00000000 1 47萬7,741 元    岡燕實業有限公司  104 年10月 RN00000000 1 50萬8,516 元    岡燕實業有限公司  104 年10月 RN00000000 1 41萬5,022 元    岡燕實業有限公司  104 年10月 RN00000000 1 45萬6,697 元    岡燕實業有限公司  104 年10月 RN00000000 1 47萬6,541 元    允立工業有限公司  104 年10月 RN00000000 1 47萬8,447 元    允立工業有限公司  104 年10月 RN00000000 1 45萬1,571 元    允立工業有限公司  104 年10月 RN00000000 1 48萬7,100 元    允立工業有限公司  104 年10月 RN00000000 1 45萬0,282 元    銘鋒工業有限公司  104 年10月 RN00000000 1 52萬4,755 元    銘鋒工業有限公司  104 年10月 RN00000000 1 46萬4,202 元    銘鋒工業有限公司  104 年10月 RN00000000 1 40萬3,187 元    銘鋒工業有限公司  104 年10月 RN00000000 1 49萬8,740 元    正極興業有限公司  104 年10月 RN00000000 1 48萬0,295 元    正極興業有限公司  104 年10月 RN00000000 1 47萬4,289 元    正極興業有限公司  104 年10月 RN00000000 1 48萬0,269 元    正極興業有限公司  104 年10月 RN00000000 1 43萬7,446 元    浩晟環保科技股份有限公司  104 年9 月 RN00000000 1 44萬8,022 元 有，本稅期合計幫助浩晟環保科技股份有限公司逃漏營業稅14萬5,824 元   浩晟環保科技股份有限公司  104 年9 月 RN00000000 1 40萬1,343 元    浩晟環保科技股份有限公司  104 年9 月 RN00000000 1 48萬4,521 元    浩晟環保科技股份有限公司  104 年10月 RN00000000 1 47萬4,171 元    浩晟環保科技股份有限公司  104 年10月 RN00000000 1 48萬4,684 元    浩晟環保科技股份有限公司  104 年10月 RN00000000 1 45萬9,435 元    浩晟環保科技股份有限公司  104 年10月 RN00000000 1 45萬9,661 元    周全工業有限公司  104 年9 月 RN00000000 1 44萬9,121 元 無   周全工業有限公司  104 年9 月 RN00000000 1 43萬0,219 元    周全工業有限公司  104 年10月 RN00000000 1 45萬4,194 元    穩統工業有限公司  104 年10月 RN00000000 1 41萬7,115 元    穩統工業有限公司  104 年10月 RN00000000 1 41萬7,374 元    穩統工業有限公司  104 年10月 RN00000000 1 49萬8,830 元    暔台工業有限公司  104 年10月 RN00000000 1 44萬3,750 元    暔台工業有限公司  104 年10月 RN00000000 1 46萬9,096 元    暔台工業有限公司  104 年10月 RN00000000 1 49萬0,555 元    暔台工業有限公司  104 年10月 RN00000000 1 47萬2,897 元    丸紅興業有限公司  104 年10月 RN00000000 1 37萬1,115 元    丸紅興業有限公司  104 年10月 RN00000000 1 34萬8,262 元    丸紅興業有限公司  104 年10月 RN00000000 1 31萬9,810 元    丸紅興業有限公司  104 年10月 RN00000000 1 38萬9,240 元    正極興業有限公司大寮分公司  104 年10月 RN00000000 1 47萬0,715 元    正極興業有限公司大寮分公司  104 年10月 RN00000000 1 48萬1,910 元  4 104 年11月至12月 宜百昱有限公司 13 104 年11月 SG00000000 1 47萬5,887 元 無   宜百昱有限公司  104 年11月 SG00000000 1 47萬5,720 元    宜百昱有限公司  104 年11月 SG00000000 1 40萬3,128 元    宜百昱有限公司  104 年11月 SG00000000 1 40萬3,012 元    宜百昱有限公司  104 年11月 SG00000000 1 47萬7,514 元    宜百昱有限公司  104 年11月 SG00000000 1 47萬6,072 元    宜百昱有限公司  104 年12月 SG00000000 1 43萬1,252 元    岡燕實業有限公司  104 年11月 SG00000000 1 47萬6,108 元    岡燕實業有限公司  104 年11月 SG00000000 1 47萬6,678 元    岡燕實業有限公司  104 年11月 SG00000000 1 47萬7,068 元    岡燕實業有限公司  104 年11月 SG00000000 1 47萬5,118 元    允立工業有限公司  104 年11月 SG00000000 1 47萬8,050 元    允立工業有限公司  104 年11月 SG00000000 1 47萬5,477 元    允立工業有限公司  104 年11月 SG00000000 1 47萬6,168 元    允立工業有限公司  104 年11月 SG00000000 1 47萬5,739 元    銘鋒工業有限公司  104 年11月 SG00000000 1 40萬4,523 元    銘鋒工業有限公司  104 年11月 SG00000000 1 38萬6,417 元    銘鋒工業有限公司  104 年11月 SG00000000 1 38萬8,661 元    銘鋒工業有限公司  104 年12月 SG00000000 1 37萬3,615 元    銘鋒工業有限公司  104 年12月 SG00000000 1 39萬9,950 元    正極興業有限公司  104 年11月 SG00000000 1 47萬3,352 元    正極興業有限公司  104 年11月 SG00000000 1 47萬7,145 元    正極興業有限公司  104 年11月 SG00000000 1 47萬6,414 元    正極興業有限公司  104 年11月 SG00000000 1 47萬7,067 元    浩晟環保科技股份有限公司  104 年11月 SG00000000 1 47萬5,459 元    浩晟環保科技股份有限公司  104 年11月 SG00000000 1 47萬6,902 元    浩晟環保科技股份有限公司  104 年11月 SG00000000 1 45萬3,024 元    浩晟環保科技股份有限公司  104 年11月 SG00000000 1 43萬6,992 元    浩晟環保科技股份有限公司  104 年12月 SG00000000 1 47萬5,792 元    浩晟環保科技股份有限公司  104 年12月 SG00000000 1 47萬6,185 元    浩晟環保科技股份有限公司  104 年12月 SG00000000 1 44萬3,055 元    周全工業有限公司  104 年11月 SG00000000 1 44萬7,741 元    周全工業有限公司  104 年11月 SG00000000 1 44萬5,962 元    周全工業有限公司  104 年12月 SG00000000 1 43萬9,424 元    穩統工業有限公司  104 年11月 SG00000000 1 48萬0,820 元    穩統工業有限公司  104 年11月 SG00000000 1 44萬8,417 元    穩統工業有限公司  104 年12月 SG00000000 1 45萬2,306 元    暔台工業有限公司  104 年11月 SG00000000 1 47萬6,022 元    暔台工業有限公司  104 年11月 SG00000000 1 47萬6,196 元    暔台工業有限公司  104 年11月 SG00000000 1 47萬8,020 元    暔台工業有限公司  104 年12月 SG00000000 1 47萬4,487 元    丸紅興業有限公司  104 年11月 SG00000000 1 47萬7,180 元    丸紅興業有限公司  104 年12月 SG00000000 1 47萬6,429 元    丸紅興業有限公司  104 年12月 SG00000000 1 47萬5,172 元    正極興業有限公司大寮分公司  104 年11月 SG00000000 1 47萬6,301 元    正極興業有限公司大寮分公司  104 年11月 SG00000000 1 47萬5,376 元    達駿工業有限公司  104 年11月 SG00000000 1 47萬6,934 元    達駿工業有限公司  104 年12月 SG00000000 1 47萬5,336 元    宗錸工業有限公司  104 年11月 SG00000000 1 47萬7,438 元    宗錸工業有限公司  104 年12月 SG00000000 1 47萬5,810 元  5 105 年1 月至2 月 宜百昱有限公司 12 105 年1 月 AU00000000 1 47萬5,887 元 無   宜百昱有限公司  105 年1 月 AU00000000 1 47萬5,720 元    宜百昱有限公司  105 年1 月 AU00000000 1 46萬9,504 元    宜百昱有限公司  105 年1 月 AU00000000 1 48萬2,328 元    宜百昱有限公司  105 年1 月 AU00000000 1 45萬7,572 元    宜百昱有限公司  105 年1 月 AU00000000 1 49萬5,298 元    宜百昱有限公司  105 年2 月 AU00000000 1 47萬7,514 元    宜百昱有限公司  105 年2 月 AU00000000 1 47萬6,072 元    岡燕實業有限公司  105 年1 月 AU00000000 1 47萬5,963 元    岡燕實業有限公司  105 年1 月 AU00000000 1 47萬6,810 元    岡燕實業有限公司  105 年1 月 AU00000000 1 47萬8,358 元    岡燕實業有限公司  105 年1 月 AU00000000 1 47萬3,414 元    允立工業有限公司  105 年1 月 AU00000000 1 48萬0,550 元    允立工業有限公司  105 年2 月 AU00000000 1 47萬4,157 元    允立工業有限公司  105 年2 月 AU00000000 1 47萬5,188 元    允立工業有限公司  105 年2 月 AU00000000 1 47萬4,755 元    銘鋒工業有限公司  105 年1 月 AU00000000 1 49萬0,581 元    銘鋒工業有限公司  105 年1 月 AU00000000 1 49萬2,257 元    銘鋒工業有限公司  105 年2 月 AU00000000 1 47萬6,309 元    銘鋒工業有限公司  105 年2 月 AU00000000 1 49萬3,315 元    正極興業有限公司  105 年1 月 AU00000000 1 47萬3,748 元    正極興業有限公司  105 年2 月 AU00000000 1 47萬5,855 元    正極興業有限公司  105 年2 月 AU00000000 1 47萬6,480 元    正極興業有限公司  105 年2 月 AU00000000 1 47萬8,273 元    周全工業有限公司  105 年1 月 AU00000000 1 47萬7,687 元    周全工業有限公司  105 年2 月 AU00000000 1 47萬5,977 元    周全工業有限公司  105 年2 月 AU00000000 1 47萬5,264 元    穩統工業有限公司  105 年1 月 AU00000000 1 52萬1,709 元    穩統工業有限公司  105 年2 月 AU00000000 1 49萬9,295 元    穩統工業有限公司  105 年2 月 AU00000000 1 55萬0,809 元    暔台工業有限公司  105 年1 月 AU00000000 1 47萬6,022 元    暔台工業有限公司  105 年1 月 AU00000000 1 47萬6,196 元    暔台工業有限公司  105 年2 月 AU00000000 1 47萬8,020 元    暔台工業有限公司  105 年2 月 AU00000000 1 47萬4,487 元    丸紅興業有限公司  105 年1 月 AU00000000 1 50萬1,877 元    丸紅興業有限公司  105 年2 月 AU00000000 1 50萬3,552 元    丸紅興業有限公司  105 年2 月 AU00000000 1 51萬8,262 元    正極興業有限公司大寮分公司  105 年1 月 AU00000000 1 44萬9,037 元    正極興業有限公司大寮分公司  105 年2 月 AU00000000 1 45萬3,350 元    正極興業有限公司大寮分公司  105 年2 月 AU00000000 1 44萬9,726 元    達駿工業有限公司  105 年1 月 AU00000000 1 43萬0,788 元    達駿工業有限公司  105 年1 月 AU00000000 1 39萬6,050 元    達駿工業有限公司  105 年2 月 AU00000000 1 36萬3,063 元    達駿工業有限公司  105 年2 月 AU00000000 1 42萬9,031 元    宗錸工業有限公司  105 年1 月 AU00000000 1 45萬6,815 元    宗錸工業有限公司  105 年1 月 AU00000000 1 45萬5,662 元    宗錸工業有限公司  105 年2 月 AU00000000 1 46萬8,535 元  6 105 年3 月至4 月 岡燕實業有限公司 8 105 年3 月 BM00000000 1 47萬2,586 元 無   岡燕實業有限公司  105 年3 月 BM00000000 1 44萬0,709 元    岡燕實業有限公司  105 年3 月 BM00000000 1 43萬2,929 元    岡燕實業有限公司  105 年3 月 BM00000000 1 42萬2,346 元    岡燕實業有限公司  105 年4 月 BM00000000 1 44萬4,704 元    岡燕實業有限公司  105 年4 月 BM00000000 1 41萬6,640 元    岡燕實業有限公司  105 年4 月 BM00000000 1 47萬4,970 元    允立工業有限公司  105 年3 月 BM00000000 1 47萬9,056 元    允立工業有限公司  105 年3 月 BM00000000 1 45萬5,834 元    允立工業有限公司  105 年3 月 BM00000000 1 45萬2,080 元    允立工業有限公司  105 年3 月 BM00000000 1 50萬5,269 元    允立工業有限公司  105 年4 月 BM00000000 1 47萬9,052 元    允立工業有限公司  105 年4 月 BM00000000 1 48萬5,708 元    銘鋒工業有限公司  105 年3 月 BM00000000 1 43萬7,503 元    銘鋒工業有限公司  105 年3 月 BM00000000 1 44萬4,763 元    銘鋒工業有限公司  105 年3 月 BM00000000 1 44萬7,904 元    銘鋒工業有限公司  105 年3 月 BM00000000 1 41萬8,503 元    銘鋒工業有限公司  105 年4 月 BM00000000 1 44萬9,413 元    銘鋒工業有限公司  105 年4 月 BM00000000 1 43萬9,712 元    正極興業有限公司  105 年3 月 BM00000000 1 43萬8,258 元    正極興業有限公司  105 年3 月 BM00000000 1 44萬3,117 元    正極興業有限公司  105 年3 月 BM00000000 1 47萬8,240 元    正極興業有限公司  105 年3 月 BM00000000 1 44萬7,764 元    正極興業有限公司  105 年4 月 BM00000000 1 48萬0,430 元    正極興業有限公司  105 年4 月 BM00000000 1 39萬8,226 元    周全工業有限公司  105 年3 月 BM00000000 1 44萬6,462 元    周全工業有限公司  105 年3 月 BM00000000 1 44萬6,006 元    周全工業有限公司  105 年3 月 BM00000000 1 42萬7,056 元    周全工業有限公司  105 年3 月 BM00000000 1 44萬7,339 元    周全工業有限公司  105 年3 月 BM00000000 1 47萬6,221 元    周全工業有限公司  105 年3 月 BM00000000 1 45萬7,424 元    周全工業有限公司  105 年3 月 BM00000000 1 45萬8,850 元    周全工業有限公司  105 年3 月 BM00000000 1 44萬1,123 元    穩統工業有限公司  105 年3 月 BM00000000 1 45萬0,922 元    穩統工業有限公司  105 年3 月 BM00000000 1 45萬9,376 元    穩統工業有限公司  105 年3 月 BM00000000 1 47萬6,319 元    穩統工業有限公司  105 年3 月 BM00000000 1 47萬7,200 元    穩統工業有限公司  105 年4 月 BM00000000 1 49萬0,704 元    穩統工業有限公司  105 年4 月 BM00000000 1 50萬8,554 元    穩統工業有限公司  105 年4 月 BM00000000 1 47萬9,978 元    丸紅興業有限公司  105 年3 月 BM00000000 1 46萬4,721 元    丸紅興業有限公司  105 年3 月 BM00000000 1 47萬9,640 元    丸紅興業有限公司  105 年3 月 BM00000000 1 47萬7,200 元    丸紅興業有限公司  105 年3 月 BM00000000 1 48萬3,515 元    丸紅興業有限公司  105 年4 月 BM00000000 1 46萬8,488 元    丸紅興業有限公司  105 年4 月 BM00000000 1 48萬3,168 元    正極興業有限公司大寮分公司  105 年3 月 BM00000000 1 39萬4,884 元    正極興業有限公司大寮分公司  105 年3 月 BM00000000 1 36萬8,672 元    正極興業有限公司大寮分公司  105 年3 月 BM00000000 1 37萬1,234 元    正極興業有限公司大寮分公司  105 年4 月 BM00000000 1 40萬8,231 元  - 各稅期取得發票之不同營業人數量合計  52 發票張數合計  229 - -